臺灣高等法院刑事判決　　　　　100年度上更（一）字第220號
上　訴　人　臺灣板橋地方法院檢察署檢察官
被　　　告　楊德仁
選任辯護人　蕭萬龍律師
　　　　　　張百欣律師
　　　　　　黃曼瑤律師
上　訴　人
即　被　告　陳炫穎
選任辯護人　徐揆智律師
　　　　　　林幸慧律師
上列上訴人因被告等違反毒品危害防制條例案件，不服臺灣板橋
地方法院98年度訴字第822號，中華民國98年6月16日第一審判決
（起訴案號：臺灣板橋地方法院檢察署97年度偵字第32710號）
，提起上訴，經判決後，由最高法院發回更審，本院判決如下：
    主  文
原判決關於楊德仁被訴販賣第三級毒品無罪部分及陳炫穎部分，
均撤銷。
楊德仁、陳炫穎共同販賣第三級毒品，均累犯，各處有期徒刑伍
年陸月。扣案如附表所示之第三級毒品愷他命、門號0000000000
號行動電話壹支（含晶片卡壹張）均沒收。
陳炫穎其他被訴運輸第三級毒品部分無罪。
    事  實
壹、楊德仁於民國96年間因妨害自由案件，經臺灣桃園地方法院
    判處有期徒刑4月，嗣經裁定減為有期徒刑2月，於民國96年
    10月30日執行完畢。陳炫穎於91年間因過失致死案，經本院
    判處有期徒刑6月，於91年7月3日執行完畢；又於92年間，
    因傷害案件，經台灣桃園地方法院判處有期徒刑3月，於93
    年5月17日執行完畢，均仍不知悔改。愷他命（Ketamine）
    係毒品危害防制條例所管制之第三級毒品，不得販賣。楊德
    仁於97年11月14日下午5時34分許，真實姓名年籍不詳綽號
    「阿忠」之成年男子以0000000000號行動電話撥打其使用之
    門號0000000000號行動電話，聯絡購買愷他命。楊德仁乃邀
    約陳炫穎出資一同前往臺南購買。二人乃基於販賣營利之意
    思，由楊德仁出資新臺幣（下同）15萬元、陳炫穎出資48萬
    元，合資63萬元購買。97年11月14日22時許，陳炫穎駕駛其
    妻邱意驊所有之車牌號碼6755-PK號自用小客車，搭載楊德
    仁及不知情之楊德仁女友許雅稚、陳炫穎女友陳忻青等人，
    自楊德仁之臺北縣鶯歌鎮（現改制為新北市鶯歌區○○○路
    余厝巷1之7號居所南下，前往臺南縣新市○○道附近，以63
    萬元之代價向「阿忠」及其所屬販毒集團成員，販入如附表
    所示愷他命2大包，將購得之愷他命藏放在所駕駛車輛之後
    車廂，由陳炫穎駕駛並搭載楊德仁、許雅稚、陳忻青等人北
    上，約於97年11月15日上午8時12分許，返回楊德仁上址居
    所前，為行政院海岸巡防署海岸巡防總局北部地區巡防局新
    竹機動查緝隊，會同新竹市警察局第一分局、臺北縣政府警
    察局板橋分局查獲，並扣得如附表所示之愷他命，楊德仁、
    陳炫穎所有之門號0000000000號、0000000000行動電話各1
    支（各含晶片卡1張）及楊德仁所有之電子秤1台、小分裝袋
    4包、中分裝袋4包、大分裝袋4包。
貳、案經行政院海岸巡防署海岸巡防總局北部地區巡防局移請臺
    灣板橋地方法院檢察署檢察官偵查起訴。
    理  由
壹、證據能力部分
一、被告以外之人於審判外之言詞或書面陳述，除法律有規定者
    外，不得作為證據，刑事訴訟法第159條第1項固定有明文。
    然被告以外之人於偵查中向檢察官所為之陳述，除顯有不可
    信之情況外，得為證據；被告以外之人於審判外之陳述，雖
    不符同法第159條之1至之4之規定，而經當事人於審判程序
    同意作為證據，法院審酌該言詞陳述或書面陳述作成時之情
    況，認為適當者，亦得為證據。又當事人、代理人或辯護人
    於法院調查證據時，知有第159條第1項不得為證據之情形，
    而未於言詞辯論終結前聲明異議者，視為有前項之同意，同
    法第159條之1第2項、第159條之5亦分別定有明文。又刑事
    訴訟法第159條之5的立法意旨，在於傳聞證據未經當事人之
    反對詰問予以核實，原則上先予排除。惟若當事人已放棄反
    對詰問權，於審判程序中表明同意該等傳聞證據可作為證據
    ；或於言詞辯論終結前未聲明異議，基於尊重當事人對傳聞
    證據之處分權，及證據資料愈豐富，愈有助於真實發見之理
    念，上開傳聞證據亦均得資為證據。經查證人許雅稚、陳忻
    青、楊德仁、陳炫穎於警詢中之陳述，對被告陳炫穎、楊德
    仁而言，均屬被告以外之人在審判外之陳述，其性質雖屬傳
    聞證據，然被告楊德仁、陳炫穎、辯護人及公訴人均未於言
    詞辯論終結前對該筆錄內容異議，亦未行使其反對詰問權，
    依上開規定，證人許雅稚、陳忻青、楊德仁、陳炫穎於警詢
    中之證言應具有證據能力。
二、被告以外之人於偵查中向檢察官所為陳述，除顯有不可信之
    情況者外，得為證據，刑事訴訟法第159條之1第2項定有明
    文。偵查中對被告以外之人（包括證人、鑑定人、告訴人、
    被害人及共同被告等）所為之偵查筆錄，或被告以外之人向
    檢察官所提之書面陳述，性質上均屬傳聞證據。惟現階段刑
    事訴訟法規定檢察官代表國家偵查犯罪、實施公訴，依法其
    有訊問被告、證人及鑑定人之權，證人、鑑定人且須具結，
    而實務運作時，檢察官偵查中向被告以外之人所取得之陳述
    ，原則上均能遵守法律規定，不致違法取供，其可信度極高
    ，除顯有不可信之情況外，自均具證據能力。經查證人許雅
    稚、陳忻青、楊德仁、陳炫穎於偵查中之陳述，固均屬被告
    陳炫穎、楊德仁以外之人於審判外之陳述，惟前開證人於偵
    查中既經依法具結，且查無有何不當訊問或非法取供之情形
    ，客觀上並無顯不可信之情況，而被告楊德仁、陳炫穎亦不
    行使其反對詰問權，故前揭證人於偵查中之證言自具有證據
    能力。
三、有事實足認被告或犯罪嫌疑人有下列各款罪嫌之一，並危害
    國家安全或社會秩序情節重大，而有相當理由可信其通訊內
    容與本案有關，且不能或難以其他方法蒐集或調查證據者，
    得發通訊監察書。一、最輕本刑為3年以上有期徒刑之罪。
    ……前項通訊監察書，偵查中由檢察官依司法警察機關聲請
    或依職權以書面記載第11條之事項，並敘明理由、檢附相關
    文件，聲請該管法院核發；審判中由法官依職權核發，通訊
    保障及監察法第5條第1項第1款、第2項定有明文。本案因姓
    名年籍不詳之「蔡某」等人涉犯毒品危害防制條例罪嫌，屬
    最輕本刑為3年以上有期徒刑之罪，經台灣板橋地方法院核
    發通訊監察書，准自97年11月3日至97年12月1日止，監聽包
    括被告楊德仁所使用之門號0000000000號等行動電話在內之
    通訊內容，有台灣板橋地方法院97年聲監字第955號通訊監
    察書在卷可稽（見97年度偵字第32710號偵查卷第80頁）。
    本案執行通訊監察機關對被告楊德仁使用之上開行動電話實
    施監聽，其通話之錄音內容自具證據能力。而依據監聽錄音
    內容翻譯而成之通訊監察譯文，以顯示該監聽錄音內容，為
    學理上所稱之派生證據，屬於文書證據之一種，固有方便證
    據檢驗之功能，但究非證據本身之內容。檢察官、被告、辯
    護人對於卷附通訊監察譯文內容之真正均無爭執，並同意引
    為本案之證據，自具證據能力，本院自無依勘驗該監聽之錄
    音帶踐行調查證據之程序，以確認該錄音聲音是否為本人，
    及其內容與通訊監察譯文之記載是否相符之必要。
貳、實體認定部分
一、訊據被告楊德仁、陳炫穎均坦承合資購買扣案如附表所示之
    第三級毒品愷他命，惟矢口否認有販賣行為，辯稱我等係為
    供己施用而購買毒品，並非要販賣圖利云云。
二、然查：
(一)被告楊德仁與陳炫穎各出資15萬元、48萬元集資63萬元，由
    陳炫穎駕駛車輛搭載楊德仁及不知情之二人女友許雅稚、陳
    忻青至台南，向姓名年籍不詳綽號「阿忠」成年男子及所屬
    之販毒集團購買如附表所示扣案之第三級毒品愷他命後，藏
    放於後車廂內，再由陳炫穎駕車由台南載運至楊德仁台北縣
    鶯歌鎮○○路余厝巷1之7號居處前，為警查獲等事實，業據
    被告楊德仁、陳炫穎坦承不諱（見同上偵查卷第6頁至第8頁
    、第11頁至第13頁、第119頁至第128頁、原審聲羈卷第4頁
    ），核與證人許雅稚、陳忻青證述相符，並有通訊監察譯文
    （見同上偵查卷第104頁至第106頁）、如附表所示白色細晶
    體2包、被告楊德仁所使用之門號0000000000號行動電話（
    含晶片卡1張）扣案可資佐證。
(二)經將如附表所示扣案之白色細晶體2包，經送內政部警政署
    刑事警察局鑑定結果，檢出含有第三級毒品愷他命成分，其
    重量、純度、純質詳附表所記載，有同局97年12月3日刑鑑
    字第0970180669號鑑定書附卷為憑（見同上偵查卷第181頁
    ）。
(三)被告楊德仁、陳炫穎雖辯稱向綽號「阿忠」之人購買扣案之
    愷他命係為供己施用云云。然查：依被告楊德仁所使用之門
    號0000000000號行動電話通訊監察譯文，與門號0000000000
    號使用人談話內容多次使用「（沒有啦，看你要不要零星的
    ）怎麼算？」、「（24、36）那麼貴」（見同上偵卷第90頁
    ）。「（沒有啊，本來要找你那個說）喝酒喔？」、「對啊
    ，一罐就好）喝多少？」、「340的啊」、「（我要一罐就
    好了）一罐有啊，不過那個很量」、「（很量你昨天跟我講
    一下就好了）「賣相是不錯啦，昨天拿回來我有試喝，沒什
    麼味道，但是不錯啦」（見同上偵卷第93頁）。以及上開門
    號與0000000000號使用人通話譯文：「（喝酒有嗎？）37、
    「（整箱的嗎？）沒有，整箱要明天）「（37有漂亮嗎？）
    有啦」（見同上偵查卷第97頁）。以及上開門號與00000000
    00號使用人通話譯文：「（你那邊有過年放煙火跟音樂季節
    嗎？）有啊（給我23對嗎）…很硬26（太誇張了吧）人家給
    我25啊（不能再軟喔？）」（見同上偵查卷第104頁）。被
    告楊德仁與通話對象之通話內容雖未明言購買毒品，然卻異
    於一般正常通話情形，使用大量暗語。被告楊德仁稱譯文中
    所指之「酒」係「鞭炮」，因為販賣鞭炮是違法的，所以才
    用酒代替云云（見原審卷第105頁）。然被告楊德仁使用之
    0000000000門號於97年11月8日18時32分與0000000000使用
    人對話內容，其先辯稱該譯文係指朋友找我喝酒，經提示同
    年11月10日20時29分與同一門號使用人對話內容後，又稱譯
    文中之「整箱」「32」「36」指的是鞭炮，然就「37」及「
    37有漂亮嗎？」無法說明。嗣經提示同年11月11日18時26分
    及28分與0000000000門號使用者對話內容，就其中談到的「
    酒」、「32」、「33」、「漂亮嗎」、「進口的一定是這樣
    」等（見同上偵查卷第98頁、第99頁），復改稱忘記了。於
    提示同日21時1分對話，又改稱有關酒之對話都是指煙火云
    云，其先後供述矛盾不一，若確為鞭炮價格，何有隨時變動
    ，又何有多次於深夜通聯之理。顯見被告楊德仁與其通話對
    象係為避免治安機關查緝，而以暗語或雙方熟稔之語詞代表
    毒品及其價格而為溝通販賣，至屬灼然。依卷內資料，0000
    000000號、0000000000號行動電話之使用者係「黃奕誠（阿
    生）」（見偵查卷第90頁、第93頁、第97頁）；0000000000
    號行動電話之使用者係綽號「阿發」之人（見偵查卷第98頁
    、第99頁）。復經本院查詢，該0000000000、0000000000電
    話確係黃奕誠（現更名為黃宥安），0000000000電話為呂鈞
    椽所申請使用，有遠傳資料查詢在卷可佐（見本院上更（一
    ）卷第21頁至第29頁）。經傳訊證人呂鈞椽結稱：其申請使
    用該電話，但無綽號「阿發」，未與0000000000電話通話買
    毒品，但電話曾借給朋友使用，因時間太久，不記得何人等
    語（見本院上更（一）卷第104頁背面、第105頁）。又黃奕
    誠經傳拘無著，無法再調查。雖不能證明黃奕誠、呂鈞椽或
    其友人曾確向被告等人買入毒品，但由其通聯通話，被告楊
    德仁確有與各該電話使用人密接通話談論毒品買賣，被告楊
    德仁其確有因販賣毒品之與人通話，絕非單純施用而購買。
(四)毒品之非法交易政府一向查禁甚嚴且重罰不貸，衡諸常情，
    倘非有利可圖，行為人絕無平白甘冒遭重罰之風險為之。從
    而，舉凡有償交易，除足反證其確另基於某種非圖利本意之
    關係外，通常尚難因無法查悉其賣出之差價，而諉為無營利
    之意思，阻卻販賣犯行之追訴。又販賣毒品之行為，並無一
    定之公定價格，屬於市場變動性所生之浮動價格，一般亦非
    可公然交易，無論係瓶裝或紙包抑或其他方式之包裝，均可
    以為任意分裝增減其重量或份量。且每次買賣之價格亦各有
    差異，隨供需雙方之資力或關係之深淺或需求之數量、貨源
    之充裕與否、販賣者對於資金之需求殷切與否，以及各階段
    政府查緝之態度，進而為各種風險之評估，而有各種不同之
    標準，其價格並非一成不變。大盤毒品販賣者可從中盤、小
    盤不同買受者之各種「價差」或「量差」（即加入不同成分
    之物質，以減低純度、增加重量）中謀取暴利之方式或有差
    異，然其為圖利益而為非法販賣行為，則無二致。又被告楊
    德仁與上開門號使用者互以暗語溝通販賣毒品，隨於97年11
    月14日下午5時34分起至晚間多次與綽號「阿忠」之人所使
    用之門號0000000000號行動電話聯絡，約定販入第三級毒品
    愷他命（見上開偵查卷第104頁、第106頁），並與同案被告
    陳炫穎合資63萬元南下購買數量龐大之第三級毒品愷他命，
    俱見被告楊德仁通訊監察譯文中所販售之毒品為第三級毒品
    愷他命。被告楊德仁雖辯稱其有施用第三級毒品愷他命云云
    ，縱認屬實，亦與其販賣第三級毒品愷他命之行為並無互相
    排斥，所辯全為供己施用而購買云云，並無可採。
(五)被告陳炫穎於檢察官訊問時陳稱：「（問：多久施用1次？
    ）答：很少施用.... 我是用捲K煙的方式施用愷他命....
    沒有施用，我也不會難過，我可以完全不施用....1 （公）
    克可以捲成3到4根的K煙，如果抽K煙，一次我大概都會抽2
    、3根K煙。（問：施用愷他命有無上癮？）答：完全沒有」
    等語（見同上偵查卷第124頁、第125頁）。以陳炫穎出資購
    得之愷他命數量（純質淨重約1486.87公克；即純質淨重195
    1.52公克之48/63）觀之，縱或以純質愷他命捲成陳炫穎所
    稱之「K煙」，計可捲成約4460根至5947根之「K煙」；而陳
    炫穎既非經常施用，則上開根數之「K煙」，至少可供施用
    數年之久，完全不符一般社會大眾認知之經驗法則。另出資
    15萬元之楊德仁係為圖利而販入愷他命，出資逾三倍而達48
    萬元之陳炫穎，何能全供已施用。再參諸卷附陳炫穎與楊德
    仁間之通訊監譯文內容：「B（即陳炫穎）：開你的開我的
    ？A（即楊德仁）：開你的啊。B：為什麼？A：因為我沒有
    錢加油。B：....每次都加我的。A：你老闆耶」（見同上偵
    查卷第105頁）。可知陳炫穎與楊德仁在討論應駕駛何人之
    汽車南下購買愷他命之際，楊德仁以陳炫穎係「老闆」為由
    ，認應駕駛陳炫穎之汽車，由陳炫穎負擔汽油費。倘陳炫穎
    非共同意圖營利而南下販入愷他命，則楊德仁亦應負擔汽油
    費，始符常理（見最高法院100年台上字第3672號判決，即
    本次發回更審意旨）。故陳炫穎部分亦有營利販賣之意思而
    販入鉅量之毒品，彰彰甚明。
三、綜上所述，被告等所辯，顯係卸責之詞，不足採信。渠等罪
    證明確，犯行洵堪認定，應予依法論科。
、法律之適用：
一、法律修正之比較：
    被告楊德仁、陳炫穎行為後，毒品危害防制條例第4條於98
    年5月20日修正公布施行，被告等行為時之毒品危害防制條
    例第4條第3項規定：「製造、運輸、販賣第三級毒品者，處
    5年以上有期徒刑，得併科新臺幣5百萬元以下罰金。」修正
    後規定：「製造、運輸、販賣第三級毒品者，處5年以上有
    期徒刑，得併科新臺幣7百萬元以下罰金。」經比較修正前
    後條文，法定刑有期徒刑部分新舊法之規定相同，罰金刑部
    分，修正後之數額已提高，應以犯罪行為時之規定有利於被
    告。依刑法第2條第1項前段規定，應適用98年5月20日修正
    公布前之毒品危害防制條例。
二、被告等之罪責：
    愷他命屬毒品危害防制條例第2條第2項第3款所定之第三級
    毒品。又刑事法上之販賣罪，並不以販入之後復行賣出為構
    成要件，但以營利為目的而購入或賣出，有一於此，其犯罪
    即經完成，均不得視為未遂（最高法院25年非字第123號、6
    7年台上字第2500號、68年台上字第606號判例意旨參照）。
    被告楊德仁、陳炫穎基於營利意思而販入第三級毒品愷他命
    ，核其所為，均係犯98年5月20日修正前毒品危害防制條例
    第4條第3項之販賣第三級毒品罪。被告楊德仁、陳炫穎二人
    就販入第三級毒品，有犯意聯絡及行為分擔，皆為共同正犯
    。被告楊德仁、陳炫穎有如事實欄所載犯罪科刑執行情形，
    於有期徒刑執行完畢後，五年內故意再犯本件有期徒刑以上
    刑之罪，均應論以累犯，依刑法第47條第1項規定，加重其
    刑。
肆、無罪部分：
一、公訴意旨另以：被告楊德仁、陳炫穎販入扣案第三級毒品愷
    他命後，將毒品愷他命由台南轉運輸送至台北縣鶯歌鎮，另
    犯毒品危害防制條例第4條第3項之運輸第三級毒品罪嫌（被
    告楊德仁部分業經本院上訴審判決無罪確定）。
二、惟查，毒品危害防制條例之運輸毒品罪，所稱之「運輸」係
    指轉運輸送而言，不以國外輸入國內或國內輸出國外者為限
    ，其在「國內運送」者，亦屬之。至於運輸之動機、目的是
    否意在為己或為他人，運輸之方法為海運、空運、陸運或兼
    而有之，均非所問。至零星夾帶或短途持送者，雖得斟酌實
    際情形，依持有毒品罪論科，但仍以無運輸或販賣之意圖者
    為限。又行為人基於營利意思而販入毒品，其販賣與運輸該
    毒品之行為，究應如何論罪？實務上最高法院之見解尚非一
    致。甲說數罪併罰：認「毒品危害防制條例所稱之運輸毒品
    行為，係指一切載運與輸送毒品之情形而言。又運輸毒品按
    其性質或結果，並非當然含有販賣之成分，難謂其間有低度
    行為與高度行為之吸收關係，故運輸與販賣毒品兩者，應屬
    數個獨立之行為。」（96年度台上字第5608號判決意旨）。
    乙說想像競合：認「刑法上一行為而觸犯數罪名之想像競合
    犯存在之目的，在於避免對於同一不法要素予以過度評價，
    其所謂「同一行為」係指所實行者為完全或局部同一之行為
    而言。因此刑法修正刪除牽連犯之規定後，於修正前原認屬
    於方法目的或原因結果之不同犯罪，其間果有實行之行為完
    全或局部同一之情形，應得依想像競合犯論擬。又毒品危害
    防制條例第四條所稱之運輸毒品，係指轉運輸送毒品之謂。
    運輸毒品按其性質或結果，並非當然含有販賣之成分，難謂
    其間有吸收關係。故刑法修正刪除牽連犯之規定後，行為人
    意圖營利販入毒品，運輸他地交付買受人，以完成賣出行為
    ，其運輸與販賣毒品間，行為局部同一，應按想像競合犯處
    斷」（97年度台上字第3494號判決意旨）。丙說吸收犯：認
    「按毒品危害防制條例第四條所稱之運輸毒品，係指轉運輸
    送毒品而言，固不以國外輸入國內或國內輸出國外者為限，
    其在國內運送者，亦屬之，且不以為他人輸送為必要，即為
    自己輸送者，亦包括在內。又該法條所稱之運輸，係指單純
    運輸毒品並無他項目的者而言，若係意圖營利基於販賣毒品
    目的之犯意，於國內甲地販入後，所從事於運送至國內乙地
    出售之行為，應認該搬運輸送毒品之行為，包含於販賣行為
    之內，仍僅成立販賣毒品之罪（24年上字第1673號判例意旨
    參照）」（97年度台上字第1249號判決意旨）。以上三說各
    有其立論基礎，惟參以最高法院24年度總會決議（三八）決
    議：「運輸」二字之標準如左：1.運輸二字包括國際間及國
    內而言。2.以運輸之意思由甲地運到乙地之行為謂之運輸（
    即其意思非販賣、非持有而為運輸之意思，其行為係由甲地
    運到相當距離之乙地並含有運輸之作用者）。依決議意旨，
    仍以其意思係非販賣、非持有而為有運輸之故意而為轉運輸
    送，並含有運輸之作用者，始成立運輸罪。被告陳炫穎基於
    營利之意思而販入如附表所示扣案之第三級毒品愷他命後，
    由台南轉運輸送至台北縣鶯歌鎮，其雖非屬短途持送或零星
    挾帶，然被告陳炫穎係基於營利之意思而販入持有，並無另
    基於運輸之故意而轉運輸送，自不另成立運輸第三級毒品罪
    。至被告楊德仁、陳炫穎二人出資合購第三級毒品，雖由陳
    炫穎駕車由台南運輸回台北縣楊德仁住所，惟該購得之毒品
    ，尚在共有狀況，二人尚未分割分配，且楊德仁亦一起持有
    運輸，故尚不得認陳炫穎為楊德仁運輸毒品。公訴人認被告
    陳炫穎另成立運輸毒品罪，尚有未合。本案既不能證明被告
    陳炫穎有運輸之犯意，自屬不能證明此部分之犯罪，惟公訴
    人認與被告陳炫穎前開所犯販賣第三級毒品罪部分為數罪併
    罰關係，自應為無罪之諭知。
伍、撤銷改判及量刑之理由：
一、原審未詳予研求，遽對被告楊德仁、陳炫穎販賣第三級毒品
    部分，為無罪之判決自嫌欠洽。公訴人上訴意旨，指摘原判
    決此部分不當，為有理由，應由本院將此部分撤銷改為有罪
    判決。另被告陳炫穎並不另構成運輸第三級毒品罪，原審亦
    誤為有罪科刑之判決，亦有未當。被告陳炫穎上訴意旨，指
    摘此部分不當，尚非全無理由，應由本院將此部分撤銷改為
    無罪之判決（被告楊德仁運輸毒品部分，業經本院上訴審改
    判無罪確定）。
二、販賣第二級毒品部分，爰審酌被告等基於營利意思而販入如
    附表所示扣案毒品愷他命，其販入之毒品愷他命數量甚鉅，
    惟幸尚未流入市場即為警查獲，兼衡其犯罪之動機、目的、
    手段及犯後態度等一切情狀，量處如主文第2項所示之刑。
    扣案如附表所示愷他命二包均為第三級毒品，屬違禁物，由
    被告楊德仁、陳炫穎分別出資15萬元、48萬元合資購買，為
    渠等共有，尚未分割分配，應依刑法第38條第1項第1款規定
    ，宣告沒收。至鑑定而取樣之毒品，既已鑑定用罄滅失，自
    不得宣告沒收。而用以包裝愷他命所用之包裝塑膠袋2個，
    係被告楊德仁、陳炫穎共有之物，用以包裹扣案第三級毒品
    愷他命之用，防其裸露、潮濕並便於攜帶，係供被告楊德仁
    、陳炫穎犯本案所用之物，與毒品並未析離或分離需費過鉅
    ，且無必要，應併同毒品依毒品危害防制條例第19條第1項
    沒收。另扣案之門號0000000000號行動電話1支（含晶片卡1
    張），係被告楊德仁所有，而與綽號「阿忠」之人聯絡販入
    毒品所用之物，已據被告楊德仁於原審供承在卷，並有通訊
    監察譯文在卷可稽，依共犯共同負責之法理，應依同條例第
    19條第1項宣告沒收。至扣案之電子秤1台、小分裝袋4包、
    中分裝袋4包、大分裝袋1包，雖為被告楊德仁所有，但並無
    證據證明與被告等販賣第三級毒品有關聯，自不得沒收。再
    車牌號碼6755-PK號自用小客車為被告陳炫穎妻子所有，扣
    案門號0000000000、0000000000號、0000000000號行動電話
    各1支，分別係被告陳炫穎、證人許雅稚、陳忻青所有，與
    本件販賣第三級毒品愷他命無關，自不得宣告沒收。
據上論斷，應依刑事訴訟法第369條第1項前段、第364條、第299
條第1項前段、第301條第1項，98年5月20日修正公布前毒品危害
防制條例第4條第3項、毒品危害防制條例第19條第1項，刑法第
2條第1項前段、第11條前段、第28條、第38條第1項第1款、第
47條第1項，判決如主文。
本案經檢察官曾忠己到庭執行職務。
中    華    民    國    100    年    10   月    11    日
                  刑事第十一庭審判長法  官  許宗和
                                    法  官  沈君玲
                                    法  官  趙功恆
以上正本證明與原本無異。
如不服本判決，應於收受送達後10日內向本院提出上訴書狀，其
未敘述上訴之理由者並得於提起上訴後10日內向本院補提理由書
（均須按他造當事人之人數附繕本）「切勿逕送上級法院」。
                                    書記官  陳佳伶
中    華    民    國   100    年    10    月    11    日
附錄：本案論罪科刑法條全文
修正前毒品危害防制條例第4條第3項
製造、運輸、販賣第三級毒品者，處5 年以上有期徒刑，得併科
新臺幣5 百萬元以下罰金。
附表：
一、扣案第三級毒品愷他命2包驗前總毛重2000.23公克（包裝塑
    膠袋總重約8.88公克，驗前總淨重約1991.35公克）。
二、鑑定時編定為A1、A2。A1淨重992.92公克，取樣0.14公克鑑
    定用罄，餘992.78公克（即驗後總淨重1991.21公克）。檢
    出第三級毒品愷他命成分。純度98%。
三、依據抽測純度值，推估A1、A2之驗前總純質淨重約1951.52
    公克。
四、被告陳炫穎出資48萬元，被告楊德仁出資15萬元，扣案第三
    級毒品愷他命為被告陳炫穎、楊德仁共有，尚未分割分配。